# 旅游景点门票 OTA 收入确认问题

提问人：wangnanwer 时间：2022-11-11 08:26:50
陈老师您好！
我的一个客户公司是从事旅游行业的公司，主营业务是以销售门票进场馆体验、观光及互动娱乐为核心业务，公司的票务政策是门票销售后不退不延期，年底未进场馆自动失效。公司目前收入确认的会计政策是以出票确认控制权转移从而确认收入，公司最大一块收入比例是销售给旅行社（OTA部分），这部分门票是旅行社打钱，公司出票给旅行社然后立即确认收入。在此情况下如果公司票务政策稳定，我认为确认收入是没问题的，但是公司各个年度经常因可能业绩完不成，然后以一个优惠的价格让旅行社帮忙买票去完成业绩指标，因此旅行社也是帮忙，那么多门票当年也不能全卖出去，到了下年度也经常给票做延期调整，这个延期是与公司票务政策相违背的，并且很多时候我今年出票确认收入了，客户第二年中旬旺季的时候才会拿着票进馆体验。想问一下陈老师，在这种情况下，公司是以出票确认收入合理一些，还是以门票到最终客户手里进场销票（场馆门口验票进馆）时点确认收入合理。

回答人：chenyiwei
客户购买门票的目的是接受旅游服务，因此收入确认时点应当是门票到最终客户手里进场销票（场馆门口验票进馆）时点。在此时点之前已售出的票款应确认为合同负债。不能以“不退款”政策作为在售出时即确认收入的理由。
期末，应汇总截至期末已售出未使用的门票数量和累计的合同负债余额，取加权平均单价作为本年度内入场（在本年度内已耗用）门票对应的本年度收入，即采用加权平均法计量收入。
参考：新收入准则第三十九条（企业向客户预收销售商品款项）。